臺灣桃園地方法院民事簡易判決　　　 109年度桃簡字第2059號
原　　　告　許光信
被　　　告　李婉琪

上列當事人間請求損害賠償事件，本院於民國110 年10月7 日言
詞辯論終結，判決如下：
    主  文
被告應給付原告新臺幣玖仟壹佰玖拾元，及自民國一０九年十月
二十八日起至清償日止，按週年利率百分之五計算之利息。
原告其餘之訴駁回。
訴訟費用由被告負擔百分之六，餘由原告負擔。
本判決原告勝訴部分得假執行。
    事實及理由
一、原告主張：被告於民國108 年12月6 日騎乘車牌號碼000-00
    00號機車（下稱肇事機車）行經桃園市○○區○○路○○○
    路000 巷○號誌丁字路口時，不慎碰撞由原告駕駛其所有車
    牌號碼000-0000號自用小客車（下稱系爭車輛），致系爭車
    輛受損，支出修復費用新臺幣（下同）5 萬元。又系爭車碰
    撞後雖已維修，然價值減損5 萬元，合計損失15萬元，爰依
    侵權行為法律關係，提起本件訴訟等語，並聲明：被告應給
    付原告15萬元及自起訴狀繕本送達翌日起至清償日止，按週
    年利率5 ％計算之利息。
二、被告則以：原告與有過失等語，資為抗辯，並聲明：原告之
    訴駁回。
三、本院之判斷：
  ㈠經查，被告於上開時地駕駛肇事機車，與原告駕駛其所有之
    系爭車輛發生碰撞，致系爭車輛受損等情，為兩造所不爭執
    ，並有道路交通事故當事人登記聯單、現場圖、調查表㈠、
    報告表㈡、談話紀錄表、駕照、車籍資料及照片等證據在卷
    可稽（見本院卷第14至21頁、第23頁反面至第24頁），堪信
    為真實。
  ㈡按因故意或過失，不法侵害他人之權利者，負損害賠償責任
    。汽車、機車或其他非依軌道行駛之動力車輛，在使用中加
    損害於他人者，駕駛人應賠償因此所生之損害，民法第184
    條第1 項前段、第191 條之2 前段分別定有明文。汽車（包
    含機車，下同）行經無號誌之交岔路口及其他人車擁擠處所
    應減速慢行，作隨時停車之準備。汽車行駛時，駕駛人應注
    意車前狀況，並隨時採取必要之安全措施。汽車行駛至交岔
    路口，轉彎車應讓直行車先行，道路交通安全規則第93條第
    1 項第2 款、第94條第3 項前段、第102 條第1 項第7 款分
    別定有明文。汽車駕駛人禁止於前行車連貫二輛以上超車及
    在前行車之右側超車，道路交通管理處罰條例第47條第2 款
    、第3 款復有明文。本院勘驗行車紀錄器錄影畫面結果略以
    ：原告駕駛系爭車輛直行於上開道路上，對向車道車輛大排
    長龍，前方為上開無號誌丁字路口，對向車道小型巴士於上
    開路口網狀線前停車，系爭車輛嗣左轉進入上開路口，欲進
    入左側巷內，被告騎乘系爭機車由對向車道路側直行前來，
    系爭車輛於對向車道路口與肇事機車發生碰撞等情，有本院
    勘驗筆錄附卷可參（見本院卷第46頁反面）。又被告駕駛系
    爭機車本應注意於行經系爭交岔路口時，應減速慢行，作隨
    時停車之準備，並採必要之迴避措施，且不得於車陣中即先
    行車二輛以上從右側超車，被告疏未注意逕自直行而與系爭
    車輛發生碰撞，自有過失。又原告駕駛系爭車輛本應注意於
    行經系爭交岔路口時，應禮讓直行車並減速慢行，作隨時停
    車之準備，疏未注意逕自左彎而與直行之系爭車輛發生碰撞
    ，自與有過失。考量兩造各自違反注意義務之情節、迴避事
    故發生之可能性，被告應負30％過失責任，原告應負70％與
    有過失責任。另桃園市政府車輛行車事故鑑定會桃市鑑0000
    000 案鑑定意見書，認定原告左彎車未讓直行車先行，為肇
    事主因，被告行經無號誌丁字路口，未充分注意車前狀況自
    同車道車陣右側連續超越，為肇事次因等情，有上開意見書
    附卷可參（見本院卷第54至57頁），與本院前開認定大致相
    符，併予敘明。從而，被告駕駛行為確有過失，且其過失行
    為與原告所受損害具有相當因果關係，被告應負系爭車輛損
    害賠償之責。
  ㈢損害賠償金額：
  ⒈按負損害賠償責任者，除法律另有規定或契約另有訂定外，
    應回復他方損害發生前之原狀；該項情形，債權人得請求支
    付回復原狀所必要之費用，以代回復原狀，民法第213 條第
    1 項、第3 項定有明文。債權人所得請求回復原狀之必要費
    用，倘以修復費用為估定其回復原狀費用之標準，修理時以
    新品換舊品時，應予折舊（最高法院108 年度台上字第363
    號民事判決參照）。
  ⒉回復原狀費用：
    經查，被告應負系爭車輛毀損之損害賠償責任已見前述，依
    上開規定，被告即應賠償系爭車輛回復原狀之必要費用。另
    系爭車輛因系爭事故毀損支出之維修工資為1 萬3,055 元、
    零件費用3 萬6,945 元，合計5 萬元，有元隆汽車八德廠結
    帳試算表、統一發票及照片附卷可參（見本院卷第7 至10頁
    ）。依行政院所頒固定資產耐用年數表及固定資產折舊率之
    規定，【非運輸業用客車、貨車】之耐用年數為5 年，依定
    率遞減法每年折舊1000分之369 ，另依營利事業所得稅查核
    準則第95條第6 項規定「固定資產提列折舊採用定率遞減法
    者，以1 年為計算單位，其使用期間未滿1 年者，按實際使
    用之月數相當於全年之比例計算之，不滿1 月者，以1 月計
    」，系爭車輛為自用小客車，非運輸業用客車、貨車，於10
    7 年5 月出廠，有行車執照附卷可查（見本院卷第6 頁），
    出廠迄本件車禍發生時即108 年12月6 日，已使用1 年8 月
    ，則零件扣除折舊後之修復費用估定為1 萬7,577 元（詳如
    附表之計算式），加計不需扣除折舊之工資1 萬3,055 元，
    合計為3 萬0,632 元（計算式：1 萬7,577+ 1萬3,055=3 萬
    0,632 ）。
  ⒊折價損失：
    經查，原告主張系爭車輛經修復後價值減損10萬元云云（見
    本院卷第4 頁反面），然未舉證以實其說（見本院卷第51頁
    、第68頁），自難認定系爭車輛受有價值10萬元之減損，原
    告上開主張自不可採。
  ⒋與有過失：
    按損害之發生或擴大，被害人與有過失者，法院得減輕賠償
    金額，民法第217 條第1 項定有明文。經查，系爭車輛回復
    原狀費用3 萬0,632 元已見前述，而被告就系爭事故應負30
    ％過失責任，原告應負70％與有過失責任已見前述。準此，
    依過失比例計算，被告應賠償原告損害金額為9,190 元（計
    算式：3 萬0,632 元×30％≒9,190 ，小數點以下四捨五入
    ）。
四、按給付無確定期限者，債務人於債權人得請求給付時，經其
    催告而未為給付，自受催告時起，負遲延責任。其經債權人
    起訴而送達訴狀與催告有同一之效力。又遲延之債務，以支
    付金錢為標的者，債權人得請求依法定利率計算之遲延利息
    。但約定利率較高者，仍從其約定利率，而應付利息之債務
    ，其利率未經約定，亦無法律可據者，週年利率為5 ％，民
    法第229 條第2 項、第233 條第1 項、第203 條分別定有明
    文。經查，上開債務以支付金錢為標的，給付無確定期限，
    亦無約定利率，則被告應自受催告時起，負遲延責任，給付
    週年利率5 ％遲延利息，而起訴狀繕本於109 年10月27日送
    達被告，有本院送達證書在卷可稽（見本院卷第26頁），原
    告請求被告給付上開債務自起訴狀繕本送達之翌日即109 年
    10月28日起至清償日止，按週年利率5 ％計算之法定遲延利
    息，自有理由。
五、綜上所述，原告依侵權行為規定，請求被告給付9,190 元，
    及自109 年10月28日起至清償日止，按週年利率5 ％計算之
    利息，為有理由，應予准許，逾此範圍，為無理由，應予駁
    回。
六、原告勝訴部分係就民事訴訟法第427 條訴訟適用簡易程序所
    為被告敗訴之判決，爰依同法第389 條第1 項第3 款規定，
    依職權宣告假執行。
七、訴訟費用負擔之依據：民事訴訟法第79條。
中    華    民    國   110    年    11    月    5     日
                  桃園簡易庭  法  官  張明宏
以上為正本係照原本作成。
如不服本判決，應於送達後20日內，向本院提出上訴狀並表明上
訴理由，如於本判決宣示後送達前提起上訴者，應於判決送達後
20日內補提上訴理由書（須附繕本）。
如委任律師提起上訴者，應一併繳納上訴審裁判費。
中    華    民    國   110    年    11    月    8     日
                              書記官  石曉芸
附表
折舊時間           金額
第1年折舊值        36,945×0.369=13,633
第1年折舊後價值    36,945-13,633=23,312
第2年折舊值        23,312×0.369×(8/12)=5,735
第2年折舊後價值    23,312-5,735=17,577